# 委托债权融资账务处理

提问人：dxxd_ren 时间：2013-09-07 17:41:40
请教：企业与银行签订委托债权投资项下融资顾问服务协议，借款 1 亿，融资期限 1 年，该笔借款是否算是短期借款，如果是借款在人民银行打印的信用报告不包括该笔借款，如果不算短期借款应该调到什么科目合适 委托人：中信银行（理财产品代理人） 受托人：中信银行合肥分行 融资方：某企业

回答人：chenyiwei
可以列报为短期借款。其实作为借款还是其他流动负债仅仅是名义上的不同，不影响对其经济实质的判断。